- def:
  - sseq:
    - - - sense
        - dt:
          - - text
            - '{bc}to {a_link|immobilize}'
  fl: transitive verb
  hwi:
    hw: inmovilizar
  meta:
    id: inmovilizar
    lang: es
    offensive: false
    section: alpha
    sort: '2612608000'
    src: spanish
    stems:
    - inmovilizar
    - "inmovilizaci\xF3n"
    uuid: cd4f31a9-a619-4279-a69f-453a027ead30
  shortdef:
  - to immobilize
  suppl:
    cjts:
    - cjfs:
      - inmovilizando
      - inmovilizado
      cjid: gppt
    - cjfs:
      - inmovilizo
      - inmovilizas
      - inmoviliza
      - inmovilizamos
      - "inmoviliz\xE1is"
      - inmovilizan
      cjid: pind
    - cjfs:
      - inmovilizaba
      - inmovilizabas
      - inmovilizaba
      - "inmoviliz\xE1bamos"
      - inmovilizabais
      - inmovilizaban
      cjid: pret
    - cjfs:
      - "inmovilic\xE9"
      - inmovilizaste
      - "inmoviliz\xF3"
      - inmovilizamos
      - inmovilizasteis
      - inmovilizaron
      cjid: pprf
    - cjfs:
      - "inmovilizar\xE9"
      - "inmovilizar\xE1s"
      - "inmovilizar\xE1"
      - inmovilizaremos
      - "inmovilizar\xE9is"
      - "inmovilizar\xE1n"
      cjid: futr
    - cjfs:
      - "inmovilizar\xEDa"
      - "inmovilizar\xEDas"
      - "inmovilizar\xEDa"
      - "inmovilizar\xEDamos"
      - "inmovilizar\xEDais"
      - "inmovilizar\xEDan"
      cjid: cond
    - cjfs:
      - inmovilice
      - inmovilices
      - inmovilice
      - inmovilicemos
      - "inmovilic\xE9is"
      - inmovilicen
      cjid: psub
    - cjfs:
      - inmovilizara
      - inmovilizaras
      - inmovilizara
      - "inmoviliz\xE1ramos"
      - inmovilizarais
      - inmovilizaran
      cjid: pisb1
    - cjfs:
      - inmovilizase
      - inmovilizases
      - inmovilizase
      - "inmoviliz\xE1semos"
      - inmovilizaseis
      - inmovilizasen
      cjid: pisb2
    - cjfs:
      - inmovilizare
      - inmovilizares
      - inmovilizare
      - "inmoviliz\xE1remos"
      - inmovilizareis
      - inmovilizaren
      cjid: fsub
    - cjfs:
      - he inmovilizado
      - has inmovilizado
      - ha inmovilizado
      - hemos inmovilizado
      - "hab\xE9is inmovilizado"
      - han inmovilizado
      cjid: ppci
    - cjfs:
      - "hab\xEDa inmovilizado"
      - "hab\xEDas inmovilizado"
      - "hab\xEDa inmovilizado"
      - "hab\xEDamos inmovilizado"
      - "hab\xEDais inmovilizado"
      - "hab\xEDan inmovilizado"
      cjid: ppsi
    - cjfs:
      - hube inmovilizado
      - hubiste inmovilizado
      - hubo inmovilizado
      - hubimos inmovilizado
      - hubisteis inmovilizado
      - hubieron inmovilizado
      cjid: pant
    - cjfs:
      - "habr\xE9 inmovilizado"
      - "habr\xE1s inmovilizado"
      - "habr\xE1 inmovilizado"
      - habremos inmovilizado
      - "habr\xE9is inmovilizado"
      - "habr\xE1n inmovilizado"
      cjid: fpin
    - cjfs:
      - "habr\xEDa inmovilizado"
      - "habr\xEDas inmovilizado"
      - "habr\xEDa inmovilizado"
      - "habr\xEDamos inmovilizado"
      - "habr\xEDais inmovilizado"
      - "habr\xEDan inmovilizado"
      cjid: cpef
    - cjfs:
      - haya inmovilizado
      - hayas inmovilizado
      - haya inmovilizado
      - hayamos inmovilizado
      - "hay\xE1is inmovilizado"
      - hayan inmovilizado
      cjid: ppfs
    - cjfs:
      - hubiera inmovilizado
      - hubieras inmovilizado
      - hubiera inmovilizado
      - "hubi\xE9ramos inmovilizado"
      - hubierais inmovilizado
      - hubieran inmovilizado
      cjid: ppss1
    - cjfs:
      - hubiese inmovilizado
      - hubieses inmovilizado
      - hubiese inmovilizado
      - "hubi\xE9semos inmovilizado"
      - hubieseis inmovilizado
      - hubiesen inmovilizado
      cjid: ppss2
    - cjfs:
      - hubiere inmovilizado
      - hubieres inmovilizado
      - hubiere inmovilizado
      - "hubi\xE9remos inmovilizado"
      - hubiereis inmovilizado
      - hubieren inmovilizado
      cjid: fpsb
    - cjfs:
      - '-'
      - inmoviliza
      - inmovilice
      - inmovilicemos
      - inmovilizad
      - inmovilicen
      cjid: impf
  uros:
  - fl: feminine noun
    ure: "inmovilizaci\xF3n"
